【裁判字號】    99,易,904
【裁判日期】    990930
【裁判案由】    竊盜
【裁判全文】
臺灣苗栗地方法院刑事判決               99年度易字第904號
公  訴  人  臺灣苗栗地方法院檢察署檢察官
被      告  甲○○
上列被告因竊盜案件，經檢察官提起公訴（99年度撤緩偵字第13
8 號 ），本院判決如下：
    主  文
甲○○犯竊盜罪，處拘役參拾伍日，如易科罰金，以新台幣壹仟
元折算壹日。
    犯罪事實
一、甲○○意圖為自己不法之所有，基於竊盜犯意，於民國98年
    7 月25日3 時23分許，在苗栗縣銅鑼鄉銅鑼火車站前廣場，
    徒手竊取乙○○所有、車牌號碼為ML3- 660號之重型機車1
    部，旋為巡邏員警發現，始查悉上情。
二、案經苗栗縣警察局苗栗分局報告臺灣苗栗地方法院檢察署檢
    察官偵查起訴。
    理  由
一、程序說明
    被告於本案準備程序時，原表示認罪，且同意檢察官之求刑
    ，故改行協商程序，惟於協商程序進行中，被告對於本院問
    及有關竊盜主觀犯意時，乃又否認之，本院因認協商之合意
    顯有不當，爰駁回協商程序聲請，適用通常程序審判（刑事
    訴訟法第455 條之6 、第455 條之4 第1 項第3 款參照）。
二、關於證據能力之認定
    本案兩造對於卷內證據資料之證據能力並無爭執，經查本案
    卷證中關於非供述證據部分，查無違法取證之情形，故無應
    予排除證據能力之證據；供述證據部分，可分別情形，依刑
    事訴訟法中關於傳聞法則之法定例外（刑事訴訟法第159 條
    之1 至第159 之5 ），取得證據能力。兩造既無證據能力之
    爭執，爰不再一一贅述其依據。
三、關於犯罪事實之認定
    訊據被告對於上開犯罪事實，表示並無辯解，但在檢察官詢
    問時，仍表示：當時是因為好心，避免本案機車（即乙○○
    所有、車牌號碼為ML3- 660號之重型機車1 部））遭淋雨，
    所以才牽動本案機車等語（本院卷第16頁），由此供述顯見
    被告仍否認有竊取本案機車之主觀犯意。惟查：被告於偵、
    審中均坦承有移動本案機車，而當時時間為凌晨3 點多，此
    有警員胡國仁之職務報告附卷可憑，且被告於偵、審中均未
    對此發生時間有所爭執，是被告在此凌晨時分，去牽動他人
    機車，已十分不合情理。再據上開警員職務報告指出：被告
    在發現警方巡邏後，又迅速將機車停放原處（偵卷第6 頁）
    ，此並經被告在檢察官偵訊中加以確認（偵卷第25頁），故
    倘真如被告所言，當時牽動他人機車，是基於好心，則遇有
    警方巡邏，又何必將機車停放原處？如此作為，猶如宣示此
    地無銀三百兩，不正顯示其原先實有竊盜之犯意？更何況，
    被告如確實遭到冤枉，並無不加辯解，而在偵查中認罪接受
    緩起訴處分之理（偵卷第25頁），更不至於在本院審理中表
    示無辯解。是被告雖曾有否認竊盜主觀犯意之相關陳述，但
    應係誤解認為坦承主觀犯意將受不利之量刑，而非真正有意
    否認犯罪，其否認竊盜主觀犯意之陳述，自不可採信。此外
    ，本案另有被害人乙○○於警詢中之證述及其出具之贓物認
    領保管單、車籍查詢--基本資料詳細畫面列印本、警方現場
    蒐證照片2 張，均在卷可為佐證。綜上所述，本件事證明確
    ，被告犯行，可以認定，應依法論科。
四、論罪科刑之理由
    核被告甲○○所為，係犯刑法第320 條第1 項之竊盜罪。審
    酌被告先前並無前科，所為本件竊盜犯行，被害人最終已取
    回其機車，被告竊得該車持有之時間甚為短暫，先前已經檢
    察官為緩起訴處分，並履行80小時社會勞動，在本院審理中
    缺乏真正認罪悔改誠意及其他等一切情狀，量處如主文所示
    刑罰，並依法定其易科罰金之折算標準。
五、應適用之法條：
（一）刑事訴訟法第299 條第1 項前段。
（二）刑法第320 條第1 項、第41條第1 項。
（三）刑法施行法第1 條之1 第1 項、第2 項前段。
本案經檢察官林文中到庭執行職務。
中    華    民    國    99    年    9     月    30    日
                    刑事第二庭  法  官   蔡 志 宏
本件正本證明與原本無異。
如不服本判決應於收受判決後10日內向本院提出上訴書狀，並應
應敘述具體理由。其未敘述上訴理由者，應於上訴期間屆滿後20
日內向本院補提理由書( 均須按他造當事人之人數附繕本) 「切
勿逕送上級法院」。告訴人或被害人如對本判決不服者，應具備
理由請求檢察官上訴，其上訴期間之計算係以檢察官收受判決正
本之日期為準。
                                書記官   廖 仲 一
中    華    民    國    99    年    10    月    4     日
附錄論罪科刑之法條
中華民國刑法第320 條第1 項
意圖為自己或第三人不法之所有，而竊取他人之動產者，為竊盜
罪，處5 年以下有期徒刑、拘役或500 元以下罰金。

司法院資訊處製作；財團法人民間司法改革基金會備份。
